臺灣士林地方法院小額民事判決
                                   111年度士小字第482號 
原      告  邱潔芯  



被      告  謝宗廷  


上列當事人間因被告違反洗錢防制法等案件（110年度金簡字第4
8號），原告提起刑事附帶民事訴訟請求損害賠償事件（110年度
審簡附民字第24號），經本院刑事庭裁定移送前來，本院於民國
111年4月13日言詞辯論終結，本院判決如下：
    主  文
被告應給付原告新臺幣貳萬捌仟貳佰元，及自民國一百一十年十
一月三日起至清償日止，按年息百分之五計算之利息。
原告其餘之訴駁回。
本判決原告勝訴部分得假執行。
原告其餘假執行之聲請駁回。
    事實及理由要領
一、按訴狀送達後，原告不得將原訴變更或追加他訴；但請求之
    基礎事實同一、擴張或減縮應受判決事項之聲明者，不在此
    限，民事訴訟法第255條第1項但書第2款、第3款定有明文。
    又依同法第436條之23準用同法第436條第2項之規定，前揭
    規定於小額訴訟程序亦適用之。查原告起訴時訴之聲明為：
    「被告應給付原告新臺幣（下同）9萬元，及自刑事附帶民
    事起訴狀繕本送達翌日起至清償日止，按年息百分之五計算
    之利息。」，嗣於訴訟程序進行中，原告減少請求之金額，
    並變更訴之聲明為：「被告應給付原告5萬元，及自刑事附
    帶民事起訴狀繕本送達翌日起至清償日止，按年息百分之五
    計算之利息。」，核其上開變更請求部分，應屬減縮應受判
    決事項之聲明，揆諸前揭之規定，應予准許。又被告經合法
    通知，未於言詞辯論期日到場，核無民事訴訟法第386條所
    列各款情事，爰依原告之聲請，准由其一造辯論而為判決。
二、原告起訴主張：被告能預見提供金融機構帳戶予他人使用，
    可供作他人收領詐欺款項之工具，仍基於幫助他人詐欺取財
    及幫助洗錢之不確定犯意，於民國109年6月間，將其所申辦
    中國信託銀行帳號000000000000號帳戶(下稱中國信託銀行
    帳戶)及永豐商業銀行帳號00000000000000號帳戶(下稱永豐
    銀行帳戶)之提款卡及密碼提供予某詐欺集團成員，以此幫
    助他人犯罪使用，嗣該詐欺集團成員取得上開中國信託銀行
    帳戶資料後，意圖為自己不法所有，於109年6月12日23時13
    分許，透過SKOUT交友軟體結識原告，再以暱稱「CARL」加
    原告之通訊軟體LINE，與原告聯繫，向原告佯稱要幫其投資
    ，並請原告下載FXCM投資平台交易並匯款，致原告陷於錯誤
    ，於109年6月12日23時13分許，以富邦銀行北新莊分行帳號
    000000000000帳戶匯款新臺幣（下同）28200元至被告上開
    中國信託銀行帳戶內，再於6月15日14時22分至49分許，分
    別匯款3次3萬元、1次1萬元至遠東商業銀行大有分行帳號00
    000000000000帳戶（下稱遠東銀行帳戶）內，致原告因而受
    有128200元之損害，爰依侵權行為損害賠償之法律關係提起
    本件訴訟，並聲明被告應給付原告5萬元，及自刑事附帶民
    事訴訟起訴狀繕本送達翌日起至清償日止，按年息百分之五
    計算之利息，並願供擔保請准宣告假執行。
三、得心證之理由:
　㈠按因故意或過失，不法侵害他人之權利者，負損害賠償責任
    ，民法第184條第1項前段定有明文。查原告主張其於前揭時
    地因遭詐欺集團成員詐騙而將款項匯至被告所有中國信託銀
    行銀行及前開遠東銀行帳戶之事實，業據原告提出與其相符
    之LINE對話紀錄及轉帳畫面截圖為證，而被告因前開交付中
    國信託銀行及永豐銀行帳戶行為而涉犯幫助洗錢等罪嫌，業
    經本院以110年度審金簡字第48號刑事判決判處有期徒刑6月
    ，併科罰3萬元在案，此有上開刑事判決及臺灣高等法院被
    告前案紀錄表在卷可稽，亦經本院依職權調閱前開刑事案件
    卷宗查明無訛，且被告經合法通知無正當理由未到場，亦未
    提出書狀為任何具體的聲明及陳述，應堪信此部分之事實為
    真正，是原告依侵權行為之法律關係，請求被告負損害賠償
    責任，於法應屬有據。至原告固主張其於詐欺集團來電詐騙
    後，分別於109年6月12日及6月15日陸續匯款計128200元等
    語，並有前開刑事案件之警詢筆錄在卷可查，然依本院110
    年度審金簡字第48號刑事簡易判決所載，本院刑事庭認定由
    被告交付之帳戶僅有前開中國信託銀行帳戶及永豐銀行帳戶
    ，且就原告遭詐騙部分，經本院刑事庭判處罪刑之款項，亦
    僅有匯入該中國信託銀行帳戶之款項28200元，則原告其餘
    遭詐騙而匯至其他帳戶之款項，被告是否為共同侵權行為之
    行為人，原告並無提出其他證據以實其說，應認就其餘款項
    尚無證據證明與本件被告有關，是原告主張因被告上開侵權
    行為所得請求之損害賠償金額應為28200元，始屬有據。
　㈡又給付無確定期限者，債務人於債權人得請求給付時，經其
    催告而未為給付，自受催告時起，負遲延責任；其經債權人
    起訴而送達訴狀，或依督促程序送達支付命令，或為其他相
    類之行為者，與催告有同一之效力；又遲延之債務，以支付
    金錢為標的者，債權人得請求依法定利率計算之遲延利息；
    又應付利息之債務，其利率未經約定，亦無法律可據者，週
    年利率為百分之五，民法第229條第2項、第233條第1項前段
    、第203條分別定有明文。查本件請求被告給付侵權行為損
    害賠償事件，未經原告舉證證明定有期限，應認屬未定期限
    債務，依上開規定，被告應自受催告時起始負遲延責任，而
    本件刑事附帶民事訴訟起訴狀繕本，業於110年11月2日送達
    被告，此有送達證書附卷可參，是原告就上揭所得請求之金
    額，尚得請求自刑事附帶民事訴訟起訴狀繕本送達之翌日即
    110年11月3日起至清償日止，按年息百分之五計算之利息。
    從而，原告依上開法律關係，求為判決如主文第1項所示範
    圍內，為有理由，應予准許，逾此範圍之請求，為無理由，
    應予駁回。
四、本件係就民事訴訟法第436條之8第1項適用小額程序所為被
    告部分敗訴之判決，依同法第436條之20之規定，應依職權
    就原告勝訴部分宣告假執行；而本件係刑事附帶民事訴訟，
    由刑事合議庭依刑事訴訟法第504條第1項前段裁定移送本庭
    之事件，而依同條第2項之規定，免納裁判費，且迄至本院
    言詞辯論終結止，當事人並無其他訴訟費用之支出，就此部
    分自無諭知本件訴訟費用負擔之必要。又原告所為宣告假執
    行之聲請，僅在促使法院為此職權之行使，本院自不受其拘
    束，仍應逕依職權宣告假執行，然本件既已依職權宣告假執
    行，自無再命原告提供擔保之必要。至原告之訴經駁回部分
    ，其假執行之聲請即失所附麗，應併予駁回。
中　　華　　民　　國　　111 　年　　4 　　月　  27  　日
                  士林簡易庭  法  官  黃雅君
　　　　　　　　　　
以上正本係照原本作成。
如不服本判決，應於送達後20日內，向本院提出上訴狀並應記載
上訴理由，表明關於原判決所違背之法令及其具體內容與依訴訟
資料可認為原判決有違背法令之具體事實，如於本判決宣示後送
達前提起上訴者，應於判決送達後20日內補提上訴理由書（須附
繕本）。
中　　華　　民　　國　　111 　年　　4 　　月　  27　　日
                              書記官  吳俊明